【裁判字號】    98,易,259
【裁判日期】    980331
【裁判案由】    傷害等
【裁判全文】
臺灣板橋地方法院刑事判決               98年度易字第259號
公  訴  人  臺灣板橋地方法院檢察署檢察官
被      告  甲○○
上列被告因傷害等案件，經檢察官提起公訴（97年度偵字第3325
4號），本院判決如下：
    主  文
甲○○犯傷害罪，處有期徒刑肆月，如易科罰金，以新臺幣壹仟
元折算壹日。
    事  實
一、甲○○為計程車駕駛，平日以駕駛車號907-ND號營業用小客
    車載客收費為生，於民國97年9 月29日晚間11時許駕駛上開
    車輛，在臺北捷運景安捷運站出口處搭載乘客乙○○，欲前
    往位於臺北縣中和市○○路○ 段39巷之「元氣大鎮」，因不
    熟該處致其駕車越過「元氣大鎮」後，始在臺北縣中和市○
    ○路○ 段53號「北基加油站」前靠邊停車，雙方因而發生口
    角，詎甲○○因一時氣憤，於同日晚間11時30分許在上揭加
    油站前，竟同時基於傷害他人身體及毀損他人所著衣物之犯
    意，徒手毆打乙○○面部前額、右肩等處，並拉扯乙○○所
    著上衣，致乙○○受有面前額挫傷2x2 平方公分、右肩擦傷
    12x0.5、6x0.8 平方公分等傷害，乙○○所著上衣亦因遭拉
    扯而嚴重破壞，足以生損害於乙○○。
二、案經乙○○訴由臺北縣政府警察局中和分局報請臺灣板橋地
    方法院檢察署檢察官偵查後起訴。
    理  由
一、查本院認定犯罪事實所憑之下述各項證據，被告於言詞辯論
    終結前，均未對證據能力表示異議，該等證據已經本院於審
    理時逐一提示予被告表示意見，本院審酌該等證據之取得過
    程並無瑕疵，與本案待證事實間復具有相當之關聯性，以之
    為本案證據並無不當，自得採為本件認定事實之基礎，併此
    敘明。
二、訊據被告甲○○矢口否認有何傷害犯行，並辯稱其未曾搭載
    乙○○，乙○○之證詞不實云云。惟查，前揭事實業經證人
    乙○○迭於警詢、偵查及本院審理時證述綦詳，並有誠泰醫
    院乙○○診斷證明書1 紙及乙○○於警詢時所拍攝之上衣破
    損照片1 幀在卷可憑（見偵查卷第8、13頁），被告雖以前
    詞為辯，然經審酌證人乙○○於警詢、偵查及本院審理時之
    證述，其就案發緣由、衝突經過及被告徒手毆打、拉扯上衣
    等節所為之證詞，經分別比對後並無不符或矛盾之處，衡情
    ，證人之證詞應非虛妄，復有與其證詞相符之上揭診斷證明
    書及照片可資佐證，足見證人之證述應係實情，被告空言抗
    辯，其辯自非可採。事證明確，被告犯行堪以認定。
三、核被告所為，係犯刑法第277 條第1 項之普通傷害罪及同法
    第354 條之毀損罪。被告以一行為同時觸犯上開2 罪名，為
    想像競合犯，應從一重依普通傷害罪論處。爰審酌被告為計
    程車駕駛，僅因細故與乘客發生口角即為本件犯行，且犯後
    未為任何賠償，顯乏彌補之心，應受非難，惟念被告因一時
    衝動致罹刑章，其雖有辯解，然於本院審理時已見悔意，及
    其犯罪情節、素行狀況、被害人受傷程度等一切情狀，量處
    如主文所示之刑，並諭知易科罰金之折算標準。
據上論斷，應依刑事訴訟法第299 條第1 項前段，刑法第277 條
第1 項、第354 條、第55條、第41條第1 項前段，刑法施行法第
1條之1第1項、第2項前段，判決如主文。
本案經檢察官彭聖斐到庭執行職務。
中    華    民    國    98    年    3     月    31    日
                  刑事第十庭  法  官  陳正昇
以上正本證明與原本無異。
如不服本判決應於收受送達後10日內向本院提出上訴書狀，並應
敘述具體理由；其未敘述上訴理由者，應於上訴期間屆滿後20日
內向本院補提理由書（均須按他造當事人之人數附繕本）「切勿
逕送上級法院」
                              書記官  林文達
中    華    民    國    98    年    4     月    1     日
附錄本案論罪科刑法條
刑法第277條
傷害人之身體或健康者，處 3 年以下有期徒刑、拘役或 1 千元
以下罰金。
犯前項之罪因而致人於死者，處無期徒刑或 7 年以上有期徒刑；
致重傷者，處3年以上10年以下有期徒刑。
刑法第354條
毀棄、損壞前二條以外之他人之物或致令不堪用，足以生損害於
公眾或他人者，處2年以下有期徒刑、拘役或5百元以下罰金。


司法院資訊處製作；財團法人民間司法改革基金會備份。
